臺灣臺中地方法院交通事件裁定　　　100年度交聲字第2669號
原處分機關　交通部公路總局臺中區監理所
異　議　人
即受處分人　吳美英
上列異議人即受處分人因違反道路交通管理處罰條例案件，對於
交通部公路總局臺中區監理所民國100年8月24日所為之裁決（中
監違字第裁60-G1H195340號），聲明異議，本院裁定如下：
    主  文
異議駁回。
    理  由
一、原處分意旨略以：異議人即受處分人吳美英於民國100年4月
    7日晚間7時12分許，駕駛大統氧氣行有限公司所有車牌號碼
    6798-LM號自用小貨車（下稱系爭車輛），在臺中市○○區
    ○○路與勤農巷口處，因「駕車行經有燈光號誌管制之交岔
    路口闖紅燈」之違規，為臺中市政府警察局交通警察大隊直
    屬第三分隊員警逕行舉發。嗣經車主大統氧氣行有限公司到
    案辦理歸責予實際駕駛人即異議人吳美英，原處分機關遂依
    道路交通管理處罰條例第53條第1項、第63條第1項及違反道
    路交通管理事件統一裁罰基準及處理細則第41條、第43條、
    第44條及第67條之規定，以中監違字第裁60-G1H195340號裁
    決書裁處異議人罰鍰新臺幣（下同）2,700元，並記違規點
    數3點，於法並無不合等語。
二、異議人聲明異議意旨略以：伊駕駛系爭車輛行經該路口時，
    因遇黃燈轉紅燈而緊急煞車，又因系爭車輛屬大型車，車上
    載滿氧氣筒，以致煞車不及越線，且因車身已擋住路口一半
    ，怕會影響其他車輛行駛，所以才直行過去，並非故意闖紅
    燈，希望法官能改為裁處低罰之紅燈越線違規，為此聲明異
    議等語。
三、按汽車駕駛人，行經有燈光號誌管制之交岔路口闖紅燈者，
    處1,800元以上5,400元以下罰鍰，並應記違規點數3點，道
    路交通管理處罰條例第53條第1項、第63條第1項第3款分別
    定有明文。又按行車管制號誌圓形紅燈之意義，乃車輛面對
    圓形紅燈表示禁止通行，不得超越停止線或進入路口；車輛
    面對與圓形紅燈同亮之箭頭綠燈時，得依箭頭綠燈之指示行
    進。駕駛人駕駛汽車，應遵守道路交通標誌、標線、號誌之
    指示。道路交通標誌標線號誌設置規則第206條第5款第1目
    、第2目、道路交通安全規則第90條前段亦規定甚明。
四、經查：異議人吳美英駕駛系爭車輛，於100年4月7日晚上7時
    12分許，行經有燈光號誌管制之臺中市○○區○○路與勤農
    巷之交岔路口時闖紅燈，為臺中市政府警察局交通警察大隊
    直屬第三分隊員警製單逕行舉發等情，此有提供違規駕駛人
    申報書、臺中市警察局中市警交字第G1H195340號舉發違反
    道路交通管理事件通知單、臺中市政府警察局交通警察大隊
    100年6月14日中市警交大執字第1000011485號函、本件裁決
    書各1份及採證相片2張在卷可稽，應堪認定。異議人雖辯稱
    當時因遇黃燈轉紅燈，車上載滿氧氣筒而煞車不及，並非故
    意闖紅燈，希望改以越線低罰云云，然觀諸前揭科學儀器拍
    攝之採證相片2張所示，異議人駕駛系爭車輛於紅燈亮起（
    及左轉箭頭指示路燈）後2.01秒，該車後車輪正穿越停止線
    ，續於紅燈亮起2.81秒時，仍以車速55公里逕行直行通過路
    口，顯見異議人駕駛系爭車輛超越停止線時，該路口號誌已
    為圓形紅燈，而非圓形黃燈甫轉圓形紅燈之際，異議人行經
    該路口係於圓形紅燈亮起超過2.01秒後，且異議人已直行闖
    越紅燈，完全通過上開路口，自無從僅以逾越停止線之違規
    論處。又依異議人所述斯時車上載滿氧氣筒之情況下，異議
    人本應注意減速行駛，隨時保持可安全煞停之狀態，然異議
    人駕駛系爭車輛通過舉發路口之車速高達55公里，顯已超過
    舉發路段之速限50公里，因而導致煞車不及，仍屬可歸責於
    異議人之事由，從而，異議人所辯上情，不足為採。
五、綜上所述，本件異議人駕駛系爭車輛行經有燈光號誌管制之
    交岔路口闖紅燈之違規行為，堪以認定，原處分機關依道路
    交通管理處罰條例第53條第1項、第63條第1項第3款及違反
    道路交通管理事件統一裁罰基準表等之規定，裁處異議人罰
    鍰2,700元，並記違規點數3點，核無違誤，本件異議無理由
    ，應予駁回。
據上論斷，應依道路交通管理處罰條例第87條第2項，道路交通
事件處理辦法第18條，裁定如主文。
中    華    民    國    100    年    10    月  17    日
                  交通法庭  法  官  黃麗玲
上正本證明與原本無異。
如不服本裁定，應於送達後五日內，向本院提出抗告狀（須附繕
本）。
中    華    民    國    100    年    10    月  17  日
                            書記官  黃毅皓